臺灣彰化地方法院民事裁定　　　　　　　　　　　　　九十三年度聲字第三七七號
　　聲　請　人　丙○○
　　代　理　人　甲○○
　　相　對　人　昇璟企業有限公司
　　法定代理人　乙○○
　　代　理　人　劉豐綸律師
右當事人間聲請返還擔保金事件，本院裁定如左：
    主      文
聲請駁回。
    理      由
一、本件聲請意旨略以：聲請人前與相對人因侵害專利權事件，曾向法院聲請對相對
    人為假扣押裁定，經鈞院以民國  (下同)八十四年度裁全字第五六七號民事裁定
    准許聲請人提供新台幣  (下同)一百十一萬六千五百元為擔保金，並經鈞院以八
    十四年度存字第五一九號提存在案。嗣聲請人遂聲請鈞院以八十四年度執字第三
    八七號強制執行，但因本案訴訟延宕數年之久，聲請人乃於八十七年五月七日以
    情事變更為由向鈞院聲請撤銷假扣押裁定，並撤回假扣押執行，同時發函催告受
    擔保利益人即相對人行使權利，而相對人主張因聲請人之假扣押查封受有損害，
    提起損害賠償訴訟，復經鈞院以八十七年度訴字第四六八號民事判決認定聲請人
    應賠償相對人四十萬零五十八元，及自八十七年六月十三日至清償日止按年息百
    分之五計算之利息，故聲請人提存之上開擔保金逾七十一萬六千四百四十二元部
    分早已逾二十日之催告期間，相對人並未依法行使權利，爰依民事訴訟法第一百
    零四條第一項第三款規定聲請准予裁定返還云云。
二、按訴訟終結後供擔保人證明已定二十日以上之期間催告受擔保利益人行使權利而
    未行使者，或法院依供擔保人之聲請，通知受擔保利益人於一定期間內行使權利
    並向法院為行使權利之證明而未證明者，法院得裁定返還擔保金，民事訴訟法第
    一百零四條第一項第三款定有明文。本件聲請人主張右揭事實，固據其提出提存
    書、國庫存款收款書、本院八十七年度訴字第四六八號民事判決及存證信函等影
    本各一件在卷為憑，而依聲請意旨所載，聲請人欲聲請返還之擔保金七十一萬六
    千四百四十二元係提存金額一百十一萬六千五百元扣除應賠償相對人金額四十萬
    零五十八元後之餘額，惟依前開本院八十七年度訴字第四六八號民事判決主文第
    一項所示，聲請人應賠償相對人之金額係本金「四十萬零五十八元」，及「自八
    十七年六月十三日起至清償日止按年息百分之五計算之利息」，故聲請人顯然漏
    未計算尚應給付之利息金額，本院旋於九十三年七月五日通知聲請人補正該漏未
    併計之利息金額，聲請人亦於九十三年七月十九日具狀補正計算至同年七月十三
    日止之利息總額為十二萬一千六百八十五元，但本院依職權調閱九十二年執字第
    一六六三二、二一七八０號等強制執行卷宗，發現相對人已持前開民事確定判決
    聲請法院強制執行，欲就系爭提存之擔保金求償，而該強制執行程序迄今尚未終
    結，則聲請人應給付相對人之遲延利息顯然仍繼續發生中，仍未確定 (須俟強制
    執行分配表製作完成及確定時，始能確定相對人應受償之本息)，從而聲請人具
    狀聲請返還扣除相對人應受償本息金額後之擔保金餘額乙節，因聲請人自行計算
    之相對人應受償本息金額既因遲延利息繼續發生而顯然不正確，本院即無從確定
    及裁定應返還聲請人之系爭擔保金餘額為何，故聲請人之聲請仍應認為於法不合
    ，應予駁回。至聲請人日後是否得就上開強制執行程序終結後之分配餘額聲請裁
    定返還，乃另一問題，併予敘明。
三、爰依民事訴訟法第九十五條、第七十八條，裁定如主文。
中　　　華　　　民　　　國　　九十三　　年　　　八　　　月　　 十三　　 日
                                    臺灣彰化地方法院民事第一庭
                                        法　　　官　  林    金    灶
右為正本係照原本作成。
如對本裁定抗告應於送達後十日內向本院提出抗告狀，並繳納抗告裁判費新台幣一千
元。
中　　　華　　　民　　　國　　九十三　　年　　　八　　　月　　 十三　 　日
                                        法院書記官　  莊    何    江
